臺灣屏東地方法院刑事判決　　　 九十三年度簡上字第七號
　　上訴人即被告　乙○○○
右上訴人即被告乙○○○因傷害案件，不服臺灣屏東地方法院簡易庭九十三年度簡字
第四五六號中華民國九十三年四月七日第一審簡易判決（臺灣屏東地方法院檢察署檢
察官聲請簡易判決處刑案號：九十三年度偵字第一三三四號），提起上訴，本院管轄
之第二審合議庭判決如左：
      主  文
上訴駁回。
乙○○○緩刑貳年。
   事實及理由
一、被告即上訴人乙○○○之犯罪事實，如本院刑事簡易判決書所載（如附件）。
二、本件經本院審理結果，認原審以被告確實有傷害之犯行，依刑法第二百七十七條
    第一項之規定，判處被告拘役三十日，如易科罰金以三百元折算一日，其認事、
    用法、量刑等均無不當。
三、被告上訴意旨略以：本案係因上訴人先遭告訴人甲○○○無故辱罵，並進而侵入
    上訴人之住處後再毆打上訴人，上訴人為防衛自己而出手持棍朝告訴人之肩部敲
    了一下，在此之後即未再反擊，但告訴人仍與其夫丙○○繼續毆打上訴人，由丙
    ○○抓住上訴人，任告訴人毆打上訴人，故上訴人之所以出手打擊告訴人，係出
    於正當防衛之意思，依法應該不罰等語。
四、經查，被告的犯罪事實，除已如原簡易判決書所載之證據及理由外，且：
（一）按「查正當防衛係對於現在不正之侵害防衛自己或他人之權利者而言，本案上
      訴人與某甲口角互毆彼此成傷，不能證明某甲先行侵害，自不得主張正當防衛
      」最高法院著有十七年上字第六八六號判例可資參照。
（二）證人即告訴人甲○○○到庭結證稱，案發當天是被告先辱罵告訴人，並以鐵鉤
      毆打告訴人，嗣再將告訴人拉入被告住處，進入被告住處後，是被告自行跌倒
      而受傷等語，核與告訴人於警、偵訊中所述無違，則告訴人所稱係遭被告拉入
      住處及被告係自行跌倒而受傷等語雖不無為自己脫罪之處，尚難遽採，但可見
      被告與告訴人係於進入被告住前，即已有口角及互毆之情事，則被告所辯係因
      遭告訴人侵入住宅並毆打而出手自衛等語，即難遽信。
（三）證人即告訴人甲○○○之夫丙○○於偵查及本院審理中均到庭結證稱，其並未
      自始見到被告與告訴人衝突之經過，其係外出回家時，經過被告住處，見到被
      告與告訴人在打架，被告手持鐵勾要打告訴人，其上前抓住被告之鐵勾，被告
      仍要繼續毆打告訴人，但並未打到等語，核其前後所述大致相符，可見被告與
      告訴人確係互毆，而非如被告所稱，係遭告訴人毆打，被告僅持棍回擊一下。
（四）此外，復查無其他積極證據足認被告係先遭告訴人侵害，並基於防衛之意思而
      回擊告訴人，依照上開判例所示，被告此部分辯解即難採信，而無從為此部分
      有利於被告之認定。綜上所述，被告所辯尚無可採，其犯行堪以認定，原審認
      事用法均無不當，被告上訴意旨，自無理由，應予駁回。
五、被告罪證已經明確，然念被告係因先遭告訴人辱罵「不要臉」等語，遂進而與告
    訴人口角並互毆，犯罪情節顯較告訴人為輕，又被告已經六十八歲，年事已高，
    於本案中亦受有傷害，而被告未曾受有期徒刑以上刑之執行完畢，有臺灣高等法
    院被告全國前案紀錄表在卷可佐等一切情狀，其偶罹刑典，信其歷此偵審程序後
    ，應知所警惕而無再犯之虞，且公訴人亦當庭請求本院對被告為緩刑之諭知，本
    院因認所宣告之刑，以暫不執行為適當，爰併予宣告緩刑二年，以勵自新。
據上論斷，依刑事訴訟第四百五十五條之一第三項、第三百七十三條、第三百六十八
條，刑法第七十四條第一款，判決如主文。
本案經檢察官蔡榮龍到庭執行職務。
中      華      民      國      九十三    年  十      月    二十八    日
                                  臺灣屏東地方法院刑事第四庭
                                      審判長法  官  莊鎮遠
                                            法  官  王以齊
                                            法  官  劉敏芳
右正本證明與原本無異。
不得上訴
                                            書記官  薛慧茹
中      華      民      國      九十三    年  十      月    二十八    日
